

LAURA DUBOIS Étudiante

Profil



ADDRESSE

Dakar



E-mail

Dakar



TELEPHONE

Dakar



NATIONALITE

Dakar



Diplômes

- diplome de bacalorea
- diplome de bacalorea
- diplome de bacalorea



Certificates

- diplome de bacalorea
- diplome de bacalorea
- diplome de bacalorea



Langues

- diplome de bacalorea
- diplome de bacalorea



Loisir

A PROPOS

Un autodidacte soucieux du détail qui travaille pour obten lettres. Désireux de rejoindre votre société en tant que spé Je contribuerai à l'exécution de vos campagnes basées sur développement du contenu et l'optimisation du taux de cc solide expérience en statistiques et en langues. J'ai égalem stage en SEO et en marketing basé sur les données.

EXPÉRIENCES PROFESSIONNELLES

STAGIAIRE SITE WEB MONSITEDEV

Sept 2019 à Déc 2019 Soutien au responsable du commerce élect l'optimisation des catégories (produit et se contenu du site. Collaboration avec le responsable de l'agence de référencement le contenu du site.

STAGIAIRE SITE WEB MONSITEDEV

Sept 2019 à Déc 2019 Soutien au responsable du commerce élect l'optimisation des catégories (produit et se contenu du site. Collaboration avec le respe électronique et l'agence de référencement le contenu du site.

FORMATIONS

Sept 2019 à Déc 2019

STAGIAIRE SITE WEB MONSITEDEV

Soutien au responsable du commerce élect pour optimiser le contenu du site.

Sept 2019 à Déc 2019

STAGIAIRE SITE WEB MONSITEDEV

Soutien au responsable du commerce élect

Competences



je suis ce que

。 **V**

World